【裁判字號】    95,簡,37
【裁判日期】    950519
【裁判案由】    進口貨物核定完稅價格
【裁判全文】
臺中高等行政法院判決
                                     95年度簡字第00037號
原      告  凱呈有限公司
代  表  人  甲○○
被      告  財政部臺中關稅局
代  表  人  乙○○
訴訟代理人  丙○○
            丁○○
上列當事人間因進口貨物核定完稅價格事件，原告不服財政部中
華民國94年12月9日台財訴字第09400422580號訴願決定，提起行
政訴訟，本院判決如下︰
    主  文
原告之訴駁回。
訴訟費用由原告負擔。
    事  實
一、事實概要：緣原告於民國93年9月9日委由宏昌報關行向被告
    連線申報進口印尼產製Unglazed Tile乙批，計2項（進口報
    單第DA/BE/93/Y529/0049號），原申報價格均為FOB USD5.2
    37/MTK，經被告機關依關稅法第18條規定，按原申報價格先
    行徵稅驗放，事後再加審查。嗣經依財政部關稅總局驗估處
    查價結果，本案貨物均改按FOB USD10/MTK（復查決定書及
    訴願決定書均誤載為CFR USD10/MTK）核估，被告機關乃據
    予發單補稅。原告不服，申請復查，經被告機關復查決定將
    原處分撤銷，來貨改按FOB USD8/MTK（復查決定書及訴願決
    定書均誤載為CFR USD8/MTK）核估。原告仍表不服，提起訴
    願，遭決定駁回，遂提起本件行政訴訟。
二、兩造聲明：
    (一)原告聲明求為判決：請求撤銷訴願決定。
    (二)被告聲明求為判決：駁回原告之訴。
三、兩造之陳述：
    (一)原告主張之理由：原告於93年9月9日進口Unglazed Tile
      一批，經被告認定為虛報加工程度，實屬有誤。按此次進
      口產品乃屬該廠生產製造之瑕疵不良庫存貨物，因原告進
      口該等產品，並非直接銷售給消費者，而是將該等庫存產
      品瑕疵不良的部分裁切去除，正常的部分再經裁切組合加
      工改良製造成產品銷售出去。因此，該產品原屬瑕疵庫存
      貨，銷售價格原本就低於正常品，原告並無低報價格，反
      倒是被告未查明事實原因，妄自猜測，造成誤估，請更正
      以示公平。
    (二)被告答辯之理由：
    1.按「從價課徵關稅之進口貨物，其完稅價格，以該進口貨
      物之交易價格作為計算根據．．．」及「海關對納稅義務
      人提出之交易文件或其內容之真實性或正確性存疑，納稅
      義務人未提出說明或提出說明後，海關仍有合理懷疑者，
      視為無法按本條核估其完稅價格」分別為關稅法第29條第
      1、5項所明定。又進口貨物之完稅價格，不合於第29條之
      規定核定者，海關得依序按「同樣貨物之交易價格」、「
      類似貨物之交易價格」、「國內銷售價格」、及「計算價
      格」核定完稅價格，其無上開價格據以核定者，海關得依
      據查得之資料，以合理方法核定之，復分別為關稅法第31
      條至第35條所明定。
    2.原告於起訴理由所稱：「本公司．．．進口之產品乃屬該
      廠生產製造之瑕疵不良品庫存貨物．．．非直接銷售給消
      費者．．．裁切組合加工改良製造．．．無低報價格．．
      ．海關總局未查明事實原因．．．誤估」乙節，查原告於
      提起復查、訴願時並未檢附往來文件等相關具體佐證文件
      ，亦未能提供本件貨物之實際製造商名址，以供查核與產
      品價格有關之製造過程、品質狀況、報價情形等，有違貿
      易常理。且其原申報價格FOB USD5.237/MTK，背離市場合
      理行情價格甚多，為顧及原告權益，財政部關稅總局驗估
      處乃憑樣及相關資料洽請陶瓷公會複核結果，將來貨價格
      改按FOB USD8/MTK核估。原告對改估價格仍不服，惟仍未
      檢附往來文件及相關佐證資料以證明其原申報價格為符合
      關稅法第29條規定之實際交易價格，所稱顯係卸責之詞，
      不足採信。
    3.次查，原告未能提供合理說明及佐證文件證明來貨符合關
      稅法第29條交易價格規定，亦查無同法第31條、第32條同
      樣或類似貨物交易價格，原告復未能配合提供國內銷售及
      計算成本等相關價格資料，故亦無同法第33條、第34條之
      相關價格資料可資核計援用，該處乃依同法第35條規定，
      憑樣及相關資料洽請陶瓷公會鑑得之價格資料以合理方法
      核估完稅價格，並無不妥。
    4.綜上，請裁判如被告訴之聲明。
    理  由
一、按「從價課徵關稅之進口貨物，其完稅價格，以該進口貨物
    之交易價格作為計算根據。前項交易價格，指進口貨物由輸
    出國銷售至中華民國實付或應付之價格。．．．海關對納稅
    義務人提出之交易文件或其內容之真實性或正確性存疑，納
    稅義務人未提出說明或提出說明後，海關仍有合理懷疑者，
    視為無法按本條核估其完稅價格。」、「進口貨物之完稅價
    格，未能依第29條規定核定者，海關得按該貨物出口時或出
    口前、後銷售至中華民國之同樣貨物之交易價格核定之。」
    、「進口貨物之完稅價格，未能依第29條及前條規定核定者
    ，海關得按該貨物出口時或出口前、後銷售至中華民國之類
    似貨物之交易價格核定之。」、「進口貨物之完稅價格，未
    能依第29條、第31條及前條規定核定者，海關得按國內銷售
    價格核定之。」、「進口貨物之完稅價格，未能依第29條、
    第31條、第32條及前條規定核定者，海關得按計算價格核定
    之。」、「進口貨物之完稅價格，未能依第29條、第31條、
    第32條、第33條及前條規定核定者，海關得依據查得之資料
    ，以合理方法核定之。」分別為關稅法第29條第1、2、5項
    、第31條第1項前段、第32條第1項、第33條第1項、第34條
    第1項及第35條所明定。
二、經查，本件原告於93年9月9日向被告機關報運進口印尼產製
    之貨物Unglazed Tile乙批，原申報價格為FOB USD5.237/MTK
    ，經被告機關依關稅法第18條規定，按原申報價格先行徵稅
    驗放，事後再加審查。嗣經財政部關稅總局驗估處查核有報
    價偏低情形，原告未能提供合理說明及佐證文件證明原申報
    價格為符合關稅法第29條交易價格規定，亦查無適用同法第
    30條至第34條規定之相關資料，該處乃依同法第35條規定憑
    樣及相關資料洽請陶瓷公會鑑得之價格資料，以合理方法核
    估完稅價格為FOB USD10/MTK。原告對原核定完稅價格不服
    ，申請復查，惟其復查申請並未檢附往來文件等資料供參，
    亦未能提供本案貨物之實際製造廠商名址，以供查核與產品
    價格有關之製造過程、品質狀況、報價情形等，有違貿易常
    理。且查其原申報價格FOB USD5.237/MTK背離合理市場行情
    價格甚多，惟為顧及原告權益，該處復憑樣及相關資料再洽
    請陶瓷公會鑑價，鑑得之價格為FOB USD8/MTK，被告遂將來
    貨完稅價格改按FOB USD8/MTK核估。原告對改估價仍表不服
    ，循序提起本件行政訴訟。惟仍未檢附往來文件暨相關具體
    佐證資料，以證明其原申報價格符合關稅法第29條規定之實
    際交易價格。綜上所述，本件原告未能提供合理說明及佐證
    文件證明來貨符合關稅法第29條交易價格規定，亦查無同法
    第31條、第32條同樣或類似貨物交易價格，進口人復未能配
    合提供國內銷售及計算成本等相關價格資料，故亦無同法第
    33條、第34條之相關價格資料可資核計援用，被告乃依同法
    第35條規定，依財政部關稅總局驗估處憑樣及相關資料洽請
    陶瓷公會鑑得之價格，作為核估本件原告來貨之完稅價格，
    並無不合。原告主張其無低報銷售價格，然既未提出相關資
    料以實其說，自非可採。從而，被告所為之復查決定，核無
    違誤，訴願決定遞予維持，亦無不合，原告仍執前詞訴請撤
    銷訴願決定，為無理由，應予駁回。又本件為簡易訴訟程序
    案件，爰不經言詞辯論，逕為判決。
三、據上論結，本件原告之訴為無理由，依行政訴訟法第233條
    第1項、第236條、第195條第1項後段、第98條第3項前段，
    判決如主文。
中    華    民    國    95    年    5     月    19    日
                      第三庭法  官  林  秋  華
以上正本證明與原本無異。
如不服本判決，應於判決送達後20日內，以本訴訟事件所涉及之
法律見解具有原則性者，始得向本院提出上訴狀並表明上訴理由
，經最高行政法院許可，否則不得上訴；如於本判決宣示後送達
前提起上訴者，應於判決送達後20日內補提上訴理由書（均應依
對造人數提出繕本）。提起上訴應預繳送達用雙掛號郵票390元
（34元及5元郵票各10份)。
中    華    民    國    95    年    5     月    19    日
                            書記官  黃  靜  華


司法院資訊處製作；財團法人民間司法改革基金會備份。
